---
title: "Tutorial para classificar pinguins"
author: "MATHEUS SALIBA/FEUPE/KK"
format: html
editor: visual
lang: "pt"
date: 2024-08-23
---

## Objetivos desse tutorial

O objetivo desse tutorial é criar um modelo de classificação que seja capaz de prever a espécie de um pinguim a partir de suas características. Para isso, construiremos do zero um modelo KNN.

## Lendo o conjunto...

Vamos iniciar nosso trabalho lendo o pacote 'palmerpenguins' e salvando o conjunto em um objeto chamado 'penguins'.

```{r}
library(palmerpenguins) #Lendo o pacote
pinguins <- penguins
str(pinguins) #Estrutura do objeto.
```

A seguir, vamos imprimir um resumo estatístico dos dados de cada uma das variáveis digitadas :)

```{r}
summary(pinguins) #Resumo estatístico
```

A partir do resumo das variáveis, identificamos alguns valores faltantes(NA's), vamos removê-los.

```{r}
pinguins <- na.omit(pinguins)
summary(pinguins)
```

## Dividindo em treino e teste...

```{r}
pinguins <- pinguins[sample(nrow(pinguins)),]
n <- round(0.8*nrow(pinguins))

treino <- pinguins[(1:n),]
teste <- pinguins[-(1:n),]
```

## Criando gráficos...

```{r}
library(ggplot2)

ggplot(treino,aes(x=species,y=flipper_length_mm))+
  geom_boxplot()+
  theme_classic()

ggplot(treino,aes(x=body_mass_g,y=bill_length_mm,color=species))+
  geom_point()+
  theme_classic()
```

## Classificando o primeiro pinguim do teste:

```{r}
distancia <- c()

for(k in 1:nrow(treino)){
  distancia[k] <- sqrt((teste$body_mass_g[1] - treino$body_mass_g[k])*2 + (teste$bill_length_mm[1] - treino$bill_length_mm[k])*2)
}

treino$species[order(distancia)[1]]
teste$species[1]
```

## EXTRA:

```{r}
distancia <- c()
classificacao <- c()

for(j in 1:nrow(teste)){
for(k in 1:nrow(treino)){
  distancia[k] <- sqrt((teste$body_mass_g[j] - treino$body_mass_g[k])**2 + (teste$bill_length_mm[j] - treino$bill_length_mm[k])**2)
}
  classificacao[j] <- as.character(treino$species[order(distancia)[1]])
}

mean(teste$species == classificacao)
```
